# 清算子公司是否纳入合并范围

提问人：sucy-hu 时间：2015-12-10 11:43:55
请教！所有的清算组，原母公司都可以控制吗？如果可以控制的话我同意陈版主的看法，但如果不能控制的话我觉得再纳入合并范围就不合适了。

回答人：chenyiwei
正常清算中，清算组由股东组成，在这种情况下通常母公司都会利用其主导地位来主导清算组的人员安排和清算组所作出的各项重大决策，因此纳入合并报表范围的可能性相对较大。确定不能控制的原子公司当然不纳入合并。